臺灣高等法院臺中分院民事裁定　九十一年度家抗字第三六號
　　　抗　告　人　乙○○
　　　法定代理人　林思婷
　　　抗　告　人　甲○○
右當事人間收養認可事件，抗告人對於中華民國九十一年二月七日臺灣臺中地方法院
九十年養聲字第三四六號裁定提起抗告，本院裁定如左：
      主      文
抗告駁回。
抗告程序費用由抗告人負擔。
      理      由
一、本件抗告人於原法院聲請意旨略以：抗告人即收養人甲○○（民國六十三年一月
    二十日生）願收養抗告人即被收養人乙○○（民國八十六年六月二十二日生）為
    養子，經抗告人乙○○之法定代理人林思婷同意，雙方已於九十年九月十二日訂
    立收養契約書，由抗告人甲○○收養抗告人乙○○為養子，且抗告人甲○○與抗
    告人乙○○之法定代理人林思婷業已結婚，為求家庭生活之圓滿，爰提出收養契
    約書、戶籍謄本二份、收養人護照、良民證、健康檢查紀錄表、在職證明、薪資
    證明等件，聲請准予認可。經原法院審理結果，認為本件抗告人甲○○係新加坡
    人，是抗告人聲請認可收養，有涉外民事法律適用法之適用，亦即收養之成立及
    終止，依各該收養者被收養者之本國法，涉外民事法律適用法第十八條第一項定
    有明文。故本件收養之成立須同時符合我國及新加坡有關收養之法律要件，方得
    予以認可。經查本件雖無我國民法第一千零七十九條第五項所列各款情形之一，
    然根據卷附新加坡共和國兒童領養法第四條第六項之規定：「不得向任何非新加
    坡居民頒布任何非居住在新加坡的嬰孩的領養令。」，而抗告人乙○○係在台灣
    出生，且自幼即由其法定代理人即生母林思婷及外祖母撫育，事實上未曾居住於
    新加坡，有新竹家庭扶助中心九一竹家扶監字第Ｏ一九號收養調查報告一份附卷
    可參，則依新加坡共和國兒童領養法第四條第六項之規定，抗告人甲○○即不得
    收養抗告人乙○○為養子，依涉外民事法律適用法第十八條第一項規定，本件收
    養不成立，從而抗告人聲請認可收養，即不應准許，應予駁回。
二、抗告人抗告意旨略以：法律不外乎人情，為了讓抗告人乙○○有個幸福圓滿的家
    庭，為了讓抗告人乙○○能夠名正言順的繼承財產，況抗告人甲○○三月要回新
    加坡，不可能將抗告人乙○○丟在台灣，請法官站在抗告人的立場想一想，爰依
    法提起抗告，請求將原裁定廢棄云云。
三、按收養之成立及終止，依各該收養者被收養者之本國法，收養之效力，依收養者
    之本國法，涉外民事法律適用法第十八條定有明文。次按卷附新加坡共和國兒童
    領養法第四條第六項之規定：「不得向任何非新加坡居民頒布任何非居住在新加
    坡的嬰孩的領養令」。經查本件抗告人甲○○係新加坡人，抗告人乙○○則在台
    灣省彰化縣出生，且自幼即由其法定代理人林思婷及外祖母撫育，事實上未曾居
    住於新加坡，觀諸卷附護照、戶籍謄本及新竹家庭扶助中心九一竹家扶監字第Ｏ
    一九號收養調查報告即明，則依新加坡共和國兒童領養法第四條第六項之規定，
    新加坡不得對抗告人乙○○頒布領養令，依前開涉外民事法律適用法第十八條之
    規定，抗告人甲○○即不得收養抗告人乙○○為養子，從而原法院認為抗告人認
    可收養之聲請，即不應准許，應予駁回，即無不合。抗告意旨猶執上詞求予廢棄
    改判，為無理由，應予駁回。
四、據上論結，爰依非訟事件法第二十八條、第八條第一項前段、第十條，民事訴訟
    法第四百九十二條第一項、第九十五條、第八十五條第一項前段，裁定如主文。
中　　　華　　　民　　　國　　九十一　　年　　　三　　　月　　二十一　　日
~B1民事第一庭審判長法　官　林陳松
~B2　　　　　　　　法　官　王重吉
~B3　　　　　　　　法　官　李寶堂
右為正本係照原本作成。
不得再抗告。
~B                書記官　廖次芬
中　　　華　　　民　　　國　　九十一　　年　　　三　　　月　　二十二　　日
                                                                        Ｈ
